# 合同负债

提问人：QL12345 时间：2023-02-11 17:05:37
请问老师，有一家企业的其他业务收入是租金收入，预收账款适不适用合同负债。

回答人：chenyiwei
租赁业务由租赁准则规范，因此预收的租金仍在“预收账款”（一年内部分）或者“其他非流动负债”（超过一年部分）核算及列报。